【裁判字號】    99,交簡上,13
【裁判日期】    990520
【裁判案由】    過失傷害
【裁判全文】
臺灣臺南地方法院刑事判決            99年度交簡上字第13號
上  訴  人  臺灣臺南地方法院檢察署檢察官
被      告  丙○○
上列上訴人因被告過失傷害案件，不服本院98年度簡字第3248號
中華民國98年12月7日第一審判決（聲請簡易判決處刑案號：98
年度偵字第12657號），提起上訴，本院管轄之第二審合議庭判
決如下：
    主  文
上訴駁回。
    事實及理由
一、本件檢察官所引用之證據，被告於本案言詞辯論終結前，均
    未爭執其證據能力，本院審酌各該證據均非違法蒐證取得之
    證據，復經本院於審判期日就上開證據依法進行調查、辯論
    ，依法應均有證據能力，先予敘明。
二、本院審理結果，認第一審簡易判決認事、用法及量刑均無不
    當，應予維持，並引用第一審簡易判決書及檢察官聲請簡易
    處刑書記載之事實、證據及理由（如附件）。原審以被告罪
    證明確，依刑事訴訟法第449條第1項前段、第454條第2項，
    刑法第248條第1項前段、第62條前段、第41條第1項前段，
    道路交通管理處罰條例第86條第1項，量處如原判決主文所
    示之刑，本院經核原判決認事用法，並無不合，量刑亦稱妥
    適。
三、上訴人即檢察官之上訴意旨略以：
（一）、告訴人乙○○○請求上訴意旨略以：被告丙○○駕駛自
        小客車，未打方向燈，致撞及告訴人之機車，致告訴人
        受有傷害，告訴人於倒地後，請被告幫忙叫救護車，但
        被告均置之不理，直到巡邏警車經過時發現，始呼叫救
        護車，將告訴人送醫救治。又被告事後雖表示要與告訴
        人和解，但被告僅願意賠償新臺幣1萬元，且揚言若不
        接受的話，要告就去告等語，足見被告並無悔意，亦無
        賠償之誠意，原審僅量處被告拘役50日，如易科罰金，
        以新臺幣1000元折算1日，顯然量刑過輕，告訴人難以
        甘服等語。
（二）、按刑事審判旨在實現刑罰權之分配正義，故法院對於有
        罪被告之科刑，應符合罰刑相當之原則，使輕重得宜，
        罰當其罪，此所以刑法第57條明定科刑時，應審酌一切
        情狀，尤應注意該條所列10款事項，以為科刑輕重之標
        準，並賦予法院裁量權。而判決於科刑之理由，如僅載
        稱審酌刑法第57條所規定一切情狀，因如此記載，僅為
        法律抽象之一般規定，並未說明各該事項之具體情形，
        其量刑是否妥適無從據以斷定，自有判決理由未備之違
        法。又如何量定其刑，固屬實體法上賦予法院得為自由
        裁量之事項，但此項裁量權之行使，並非得以任意或自
        由為之，仍應受一般法律原則之拘束，即必須符合所適
        用法律授權之目的，並受法律秩序之理念、法律感情及
        慣例等所規範。若違反比例原則、平等原則時，得認係
        濫用裁量權而為違法，此有最高法院91年台上字第5295
        號刑事判決可資參照。又按刑罰之量定，固屬法院自由
        裁量之職權行使，惟刑事審判之量刑，在於實現刑罰權
        之分配的正義，故法院對科刑判決之被告量刑，應符合
        罪刑相當原則，使罰當其罪，以契合人民之法律感情，
        此所以刑法第57條明定科刑時應審酌一切情狀，尤應注
        意該條所列各款情形，以為科刑輕重之標準，亦有最高
        法院92年台上字第3268號刑事判決可為依循。本件原判
        決認定被告所犯係刑法第284條第1項之前段之過失傷害
        罪，其法定刑為6月以下有期徒刑、拘役或500元以下罰
        金。原判決於量刑時，雖已審酌被告過失程度、無照駕
        駛肇事、告訴人所受傷害之程度，及犯後坦承犯行，態
        度尚佳等情，而量處被告「拘役50日，如易科罰金，以
        新臺幣壹仟元折算壹日」，惟未實質考量被害人身體法
        益受侵害之情狀（右腕挫傷合併尺骨骨折、顏面、左膝
        、右足瘀血及胸部、右前臂、左膝挫傷肌炎等傷害），
        揆諸前開判決意旨，量刑顯有失當，實無法達到遏止犯
        行之效。爰依刑事訴訟法第455條之1第1項、第344條第
        1 項提起上訴，請將原判決撒銷，更為適當合法之判決
        云云為上訴理由。
四、按刑之量定，係實體法上賦予法院得為自由裁量之事項，法
    院如已斟酌刑法第五十七條各款所列情狀，而未逾越法定刑
    度，或濫用其權限，尚難謂為違法。況且，在同一犯罪事實
    與情節，如別無其他加重或減輕之原因，下級審法院量定之
    刑，亦無過重或失輕之不當情形，上級審法院對下級審法院
    之職權行使，原則上應予尊重（最高法院八十五年度臺上字
    第二四四六號判決意旨參照）。經查，本件原審判決於量刑
    時，對於被告係無犯罪前科，素行良好，過失之程度、無照
    駕駛因而肇事，造成告訴人傷害之結果、告訴人所受傷害之
    程度，犯後坦承犯行，態度尚佳，惟迄未與告訴人達成民事
    和解，賠償告訴人之損害，並兼衡其智識程度、生活狀況等
    一切情狀，均已有所審酌。又本件車禍於本院審理中，經本
    院委由臺灣省臺南區車輛行車事故鑑定委員會鑑定結果，雖
    認被告丙○○無照駕駛小客車，起駛未讓行進中車輛先行，
    為肇事主因。但被害人乙○○○駕駛普通重型機器腳踏車，
    未注意車前狀況，為肇事次因。此有臺灣省臺南區車輛行車
    事故鑑定委員會九十九年四月七日之臺南區990210號案鑑定
    書附卷足憑。足認本件車禍發生尚非被告一人之過失所致，
    被害人乙○○○與有過失。至告訴人乙○○○所稱車禍當時
    請被告叫救護車，被告均置之不理，直至警察巡邏車經過，
    始呼叫救護車云云。惟未提出相關之證據以資證明，顯係被
    害人個人之片面供述。尚難以此作審酌量刑之事由。此外，
    經原審法官審酌上開一切情狀後，諭處被告拘役伍拾日。係
    在法定刑內所作適當之處刑。尚查無濫用裁量權之情形。是
    以，本院經審酌被告本件犯行之具體情節，亦認原審斟酌所
    為認事用法，並無不合，量刑堪稱妥適。此外，上訴人又未
    舉出其他可資重行量刑之具體事由與證據，則其空言以原判
    決量刑顯有失當為由提起上訴，自於法不合，揆諸前開判決
    意旨，應認上訴人上訴為無理由，予以駁回。
據上論斷，應依刑事訴訟法第455條之1第1項、第3項、第368條
、第373條，判決如主文。
本案經檢察官甲○○到庭執行職務。
中    華    民    國    99    年    5    月    20    日
                  刑事第七庭    審判長法  官  鄧希賢
                                      法  官  田幸艷
                                      法  官  朱中和
以上正本證明與原本無異。
不得上訴。
                                      書記官  黃秋萍
中    華    民    國    99    年    5     月    31    日

司法院資訊處製作；財團法人民間司法改革基金會備份。
